臺灣板橋地方法院刑事判決　　　　　　　　　　　　　九十一年度訴字第一五五號
　　公　訴　人　臺灣板橋地方法院檢察署檢察官
　　被　　　告　甲○○
右列被告因毒品危害防制條例案件，經檢察官提起公訴（九十年度毒偵字第七五七號
），本院判決如左：
    主    文
甲○○施用第一級毒品，累犯，處有期徒刑捌月。
    事    實
一、甲○○曾違反麻醉藥品管理條例案件，經本院於民國（下同）八十六年七月四日
    判處有期徒刑四月確定，並於八十七年九月二十一日易科罰金行完畢，復因施用
    毒品案件，經本院裁定送觀察、勒戒後，認無繼續施用毒品之傾向，由台灣板橋
    地方法院檢察署於八十八年五月三十一日以八十八年度偵字第七八二七號為不起
    訴處分確定。詎甲○○猶不知悔改，於八十九年十一月三日上午十一時五十分許
    回溯前一百二十小時內（起訴書誤載為四十八小時）之某時，在某不詳地點，以
    不詳方式，施用第一級毒品海洛因一次。嗣於同日上午十一時五十分許，經台北
    縣警察局中和分局採尿送驗而偵悉上情。本院依檢察官聲請裁定送台灣台北看守
    所附設勒戒所觀察、勒戒後，認有繼續施用毒品傾向，並依檢察官聲請裁定令入
    戒治處所施以強制戒治。
二、案經台北縣警察局中和分局報請台灣板橋地方法院檢察署檢察官偵查起訴。
    理  由
一、訊據被告甲○○矢口否認施用第一級毒品之犯行，辯稱：伊當時服用感冒藥云云
    。查：被告於八十九年十一月三日為警查獲後採尿送鑑結果有海洛因之代謝物嗎
    啡陽性反應之事實，分別有台灣檢驗科技股份有限公司濫用藥物驗報告書、法務
    部調查局鑑驗通知書各一紙在卷可稽。參諸卷附憲兵司令部八十年三月二十五日
    （八０）鑑驗字０九九九號函載：「初次吸食或施打煙毒或麻醉藥品者，經人體
    代謝作用於八小時之內，即有百分之八十之量排出，二十四小時之後，續有約剩
    餘量之百分之九十再排出，七十二小時之後仍有殘餘量排出，吸食或施打者個人
    體質不同，其排出時間亦會有所差異，尤其成癮者（抗藥性強）其於吸食後一百
    二十小時內所採之尿液，配合較具公信力之儀器，仍可能被檢測出」之見解及法
    務部調查局檢驗，係使用氣相層析質譜儀分析法加以確認，被告於八十九年十一
    月三日所採尿液仍呈嗎啡陽性反應等情，其應確有於採尿前一百二十小時內施用
    毒品海洛因無疑，是被告辯解顯非可採。又被告前因施用毒品案件，經本院裁定
    送觀察、勒戒後，認無繼續施用毒品之傾向，由台灣板橋地方法院檢察署於八十
    八年五月三十一日以八十八年度偵字第七八二七號不起訴處分確定等情，有該不
    起訴處分書一紙在卷足憑。被告於五年內再犯毒品危害防制條例第十條第一項之
    罪，經本院裁定送觀察勒戒後，認有繼續施用毒品傾向，再經本院裁定被告應入
    戒治處所強制戒治，復有台灣台北看守所附設勒戒處所有無繼續施用毒品傾向證
    明書及上開裁定書在卷足憑。本件罪證明確，被告犯行應堪認定。
二、核被告所為，係犯毒品危害防制條例第十條第一項之施用第一級毒品罪。其非法
    持有第一級毒品海洛因之低度行為，已為施用之高度行為所吸收，不另論罪。又
    被告曾受如事實欄所述有期徒刑之執行完畢，此有臺灣高等法院檢察署刑案紀錄
    簡覆表一紙在卷可稽，其於五年以內再犯本件有期徒刑以上之罪，為累犯，應依
    法加重其刑。爰審酌被告之品行、犯罪動機、目的、手段及犯罪後態度等一切情
    狀，量處如主文所示之刑。
據上論斷，應依刑事訴訟法第二百九十九條第一項前段，毒品危害防制條例第十條第
一項，刑法第十一條前段、第四十七條，判決如主文。
本案經檢察官林建中到庭執行職務。
中    華    民    國      九十一      年        二      月      七      日
                                      臺灣板橋地方法院刑事第二庭
                                              法  官  古  秋  菊
右正本證明與原本無異。
如不服本判決，應於判決送達後十日內，向本院提出上訴狀。
                                              書記官  蕭  詩  穎
中    華    民    國      九十一      年        二        月     八     日
附錄本案論罪科刑法條全文：
毒品危害防制條例第十條：
施用第一級毒品者，處六月以上五年以下有期徒刑。
施用第二級毒品者，處三年以下有期徒刑。
